【裁判字號】    89,上易,878
【裁判日期】    890531
【裁判案由】    贓物
【裁判全文】
臺灣高等法院臺南分院刑事判決        八十九年度上易字第八七八號  Ａ
      上  訴  人
      即  被  告  甲  ○  ○
右上訴人因贓物案件，不服臺灣臺南地方法院八十八年度易字第二三八六號中華民國
八十九年三月二十三日第一審判決（起訴案號：臺灣臺南地方法院檢察署八十八年度
偵字第九０九七號）提起上訴，本院判決如左：
      主      文
上訴駁回。
      事      實
一、甲○○曾於民國（下同）八十二年間因詐欺、煙毒案件，經本院分別判處有期徒
    刑四月、三年二月，應執行有期徒刑三年四月，於八十五年八月六日執行完畢，
    猶不知悔改，明知綽號「小黃」之友人所騎用車號ＮＡＤ－三六七號之機車（所
    有人乙○○）係贓車，竟於八十八年七月十七日十九時許，在台南市○○街五一
    號其住處，向綽號「小黃」者借用該機車，予以收受騎用。嗣於八十八年七月二
    十日十七時五十分許，甲○○騎乘上開機車在台南市○○路與興中街口為警查獲
    。
二、案經台南市警察局移送臺灣臺南地方法院檢察署檢察官偵查起訴。
      理      由
一、訊據上訴人即被告甲○○矢口否認有何收受贓物犯行，辯稱：伊並不知道該機車
    為贓車云云。惟查，被告於原審審理時先則供稱：「（問：是否在你家向他借機
    車？）是的，「小黃」騎來給我，他另外一個朋友騎另外一部機車過來載他走。
    」（見原審卷第四十五頁）、旋又供稱：「（問：「小黃」叫什麼名字？）我不
    知道。他車子是要借我一天。我現在突然想到當天是「小黃」的朋友騎機車來借
    我的。」（見原審卷第四十五頁）、「（問：之後是否有和「小黃」聯絡？）我
    打手機給小黃電話就變成空號。」、「（問：何時騎車出去？）我是十七日借的
    ，二十日才騎出去的。」（見原審卷第四十六頁），復於本院審理時供承：「（
    問：小黃是何人？如真有其人你怎麼無法還車？）是他自己騎來我家的。」（見
    本院卷第二十一頁）等語，除其前後供詞閃爍外，衡情被告既稱於八十八年七月
    二十日始需用車，且僅借用一日，何以於同年月十七日即由「小黃」抑或「小黃
    」之友騎乘上開機車至被告住處借與被告？復以借車後，「小黃」之行動電話即
    頓成空號？且被告對於「小黃」之姓名、年籍等資料竟毫無所悉，復未向其索取
    行車執照？顯見被告明知前揭機車係屬贓車，否則焉有借用該機車之後，竟找不
    到車主還車之理？次查，上開機車確係失竊之機車等情，業據被害人乙○○指訴
    綦詳，並有車輛失竊證明單、查詢車輛認可資料及贓物認領保管單各一紙在卷可
    憑，是被告辯稱伊不知該機車係贓車，顯係臨訟杜撰之詞，不足採信，事證明確
    ，被告犯行堪予認定。
二、核被告所為，係犯刑法第三百四十九條第一項之收受贓物罪。又被告曾於八十二
    年間因詐欺、煙毒等案件，經本院分別判處有期徒刑四月、三年二月，應執行有
    期徒刑三年四月，八十五年八月六日執行完畢，有台灣高等法院被告全國前案紀
    錄表在卷可稽，其於五年內再犯有期徒刑以上之本罪，係累犯，應依法加重其刑
    。
三、原審法院適用刑法第三百四十九條第一項、第四十七條、第四十一條、罰金罰鍰
    提高標準條例第一條前段、第二條，並審酌被告犯罪之動機、目的、手段、品行
    、智識、犯罪所生危害及被告犯罪後態度等一切情狀，量處被告有期徒刑參月，
    並諭知易科罰金之折算標準，認事用法，核無不合，被告上訴意旨猶執前詞，否
    認犯罪，指摘原判決不當，為無理由，應予駁回。
據上論結，應依刑事訴訟法第三百六十八條，判決如主文。
本案經檢察官張斗輝到庭執行職務。
中    華    民    國      八十九      年      五      月      三十一    日
                                  臺灣高等法院臺南分院刑事第四庭
                                      審判長法官  陳    義    仲
                                            法官  蔡    崇    義
                                            法官  徐    財    福
右正本證明與原本無異。
不得上訴。
                                      法院書記官  王    全    龍
中    華    民    國      八十九      年      六      月       二       日


司法院資訊處製作；財團法人民間司法改革基金會備份。
